【裁判字號】    99,訴,863
【裁判日期】    991116
【裁判案由】    違反毒品危害防制條例
【裁判全文】
臺灣屏東地方法院刑事判決               99年度訴字第863號
公  訴  人  臺灣屏東地方法院檢察署檢察官
被      告  甲○○
上列被告因違反毒品危害防制條例案件，經檢察官提起公訴（99
年度毒偵字第1487號），被告於準備程序中，就被訴事實為有罪
之陳述，本院告知其簡式審判程序之旨，並聽取當事人意見後，
裁定由受命法官獨任依簡式審判程序審理，茲判決如下：
    主  文
甲○○施用第一級毒品，累犯，處有期徒刑陸月，如易科罰金，
以新臺幣壹仟元折算壹日；又施用第二級毒品，累犯，處有期徒
刑肆月，如易科罰金，以新臺幣壹仟元折算壹日。應執行有期徒
刑捌月，如易科罰金，以新臺幣壹仟元折算壹日。
    事  實
一、甲○○前因施用第一、二級毒品案件，經本院以95年度毒聲
    字第416 號裁定送強制戒治，於民國96年12月3 日執行完畢
    釋放出所，並由臺灣屏東地方法院檢察署檢察官以96年度戒
    毒偵字第65號為不起訴處分確定。又因竊盜案件，經本院以
    96年度易字第325 號判決判處有期徒刑6 月，於97年10月25
    日縮刑期滿執行完畢。詎猶不知悔改，竟基於施用第一級毒
    品之犯意，於99年4 月21日上午6 時許，在屏東縣萬巒鄉○
    ○村○○路13號住處內，以將海洛因加水後，置入注射針筒
    （未扣案）注射之方式，施用第一級毒品海洛因1 次；又基
    於施用第二級毒品之犯意，於同日上午7 時許，在上開住處
    ，以將甲基安非他命置入玻璃球（未扣案）內燒烤吸食之方
    式，施用甲基安非他命1 次。嗣於99年4 月21日上午10時10
    分許，在上開住處，因竊盜罪嫌，經警方執行搜索時，於具
    偵查犯罪權限之機關發覺上開施用第一、二級毒品犯行前，
    坦承犯行而願接受裁判。
二、案經屏東縣政府警察局潮州分局報告臺灣屏東地方法院檢察
    署檢察官偵查起訴。
    理  由
一、上開犯罪事實，業經被告甲○○於本院審理時坦承不諱，而
    其為警查獲後所採集之尿液，經以酵素免疫分析法初步篩選
    ，再以氣相層析質譜儀法確認，確呈現嗎啡（施用海洛因之
    代謝物為嗎啡）及甲基安非他命陽性反應，有屏東縣警察局
    潮州分局偵辦疑似施用毒品尿液檢體送驗代號與真實姓名對
    照表（檢體編號：潮警分B00000000 號）、及臺灣檢驗科技
    股份有限公司濫用藥物檢驗報告（檢體編號：潮警分B00000
    000 號）各1 份在卷可稽，足認被告自白與事實相符。又被
    告前經本院裁定送強制戒治，於96年12月3 日執行完畢釋放
    出所之事實，有臺灣高等法院被告前案紀錄表1 份附卷可憑
    ，被告於強制戒治執行完畢釋放後5 年內，再犯毒品危害防
    制條例第10條上開2 罪，犯行明確，應依法論科。
二、按海洛因、甲基安非他命分屬毒品危害防制條例第2 條第2
    項第1 款、第2 款規定之第一級、第二級毒品，核被告先後
    施用海洛因、甲基安非他命之行為，係犯毒品危害防制條例
    第10條第1 項、第2 項之施用第一級毒品罪及施用第二級毒
    品罪。其為前揭犯行而持有第一級毒品海洛因及第二級毒品
    甲基安非他命，持有之低度行為，應為施用之高度行為所吸
    收，均不另論罪。而所犯2 罪間，因犯意各別，行為不同，
    應予分論併罰。另被告有如事實欄所示之前案紀錄，於97年
    10月25日執行完畢乙節，有臺灣高等法院被告前案紀錄表1
    份存卷可考，其於有期徒刑執行完畢後5 年內，故意再犯本
    件有期徒刑以上之罪，為累犯，所犯之罪皆應依刑法第47條
    第1 項之規定，加重其刑。又觀之查獲施用毒品案件報告表
    1 份（見警卷第6 頁），雖記載被告否認犯罪或於尿液經初
    步檢測呈嗎啡（海洛因之代謝物為嗎啡）、甲基安非他命陽
    性反應後始承認犯罪，然被告於本院審理時辯稱其有自首等
    語（見本院卷第40頁背面），經本院以公務電話詢問警方後
    ，回覆被告因另案竊盜罪嫌陪同警方回所調查時，在車上即
    有向警官曾俊智坦承有施用第一、二級毒品等語，有本院公
    務電話紀錄1 份在卷可稽（見本院卷第42頁），可見被告於
    具偵查犯罪權限之機關發覺上開施用第一、二級毒品犯行前
    ，即主動向警方坦承有上開施用毒品犯行而願接受裁判，核
    與自首要件相符，茲依刑法第62條前段，所犯2 罪均減輕其
    刑，並依法先加後減之。爰審酌被告已曾因相同犯行經戒毒
    處遇，猶未能知所警惕，顯然漠視法令之禁制，惟其犯罪行
    為主要係戕害自身，且事後坦承犯行，犯後態度尚無不良，
    暨其施用毒品之動機、目的、素行等一切情狀，分別量處如
    主文所示之刑，並均諭知易科罰金之折算標準，及定其應執
    行刑。
據上論斷，應依刑事訴訟法第273 條之1 第1 項、第299 條第1
項前段，毒品危害防制條例第10條第1 項、第2 項，刑法第11條
前段、第47條第1 項、第62條前段、第41條第1 項、第8 項、第
51條第5 款，判決如主文。
本案經檢察官潘國威到庭執行職務。
中    華    民    國    99    年    11    月    16    日
                  刑事第三庭    法  官  許嘉仁
以上正本證明與原本無異。
如不服本判決應於收受判決後10日內向本院提出上訴書狀，並
應敘述具體理由；其未敘述上訴理由者，應於上訴期間屆滿後
20日內向本院補提理由書（均須按他造當事人之人數附繕本）
「切勿逕送上級法院」。
中    華    民    國    99    年    11    月    16    日
                                書記官  劉淑蓉
附錄本案論罪科刑之法條：
毒品危害防制條例第10條第1項、第2項
毒品危害防制條例第10條
施用第一級毒品者，處 6 月以上 5 年以下有期徒刑。
施用第二級毒品者，處 3 年以下有期徒刑。

司法院資訊處製作；財團法人民間司法改革基金會備份。
